# 请教关于报告中设立的孙公司相关信息如何填列

提问人：松虚子 时间：2014-04-26 17:38:04
假设：A和B共同出资 100 万设立C公司，该注册资本已于当年缴纳到位，其中A公司出资 84 万元占股比的84%，B公司出资 16 万元占股比的16%。C公司成立后于同年设立D公司，注册资本 100 万元，该注册资本已于当年缴纳到位。上述相关持股比例和表决权比例一致，投资成本和注册资本保持一致。 选择：A公司在编写合并财务报告附注的第四段“企业合并及合并财务报表”的“通过设立或投资等方式取得的子公司”时，其相关的D公司的期末实际出资额、持股比例填列信息选择项如下： 1 、A公司填列D公司的信息时站在整个合并的角度考虑，期末期末实际出资额填写 84 万元，持股比例填列 84 ； 2 、A公司填列D公司的信息时站在C公司的角度考虑，期末期末实际出资额填写 100 万元，持股比例填列 100 。 问题：不知选择上述哪一个？ 如果存在投资成本和注册资本不一致的情况，期末实际出资额体现的是投资成本还是注册资本乘以持股比例后的结果（此处假设注册资本已经全部经股东缴纳到位）？

回答人：chenyiwei
站在A的合并主体角度，D的 100 ％股权均由合并集团持有，因此建议填列持股比例和表决权比例为 100 ％，但同时注明该公司的直接母公司为A公司持有 84 ％股权的非全资子公司C。